【裁判字號】    90,易,1501
【裁判日期】    901231
【裁判案由】    家庭暴力防治法
【裁判全文】
臺灣屏東地方法院刑事判決                          九十年度易字第一五一號
    公  訴  人  臺灣屏東地方法院檢察署檢察官
    被      告  甲○○
右列被告因違反家庭暴力防治法之保護令案件，經檢察官提起公訴（九十年度偵字第
六八八二號），本院判決如左：
     主  文
甲○○違反法院依家庭暴力防治法第十三條所為禁止直接或間接騷擾之裁定，科罰金
新臺幣壹萬伍仟元，如易服勞役，以銀元參佰元即新臺幣玖佰元折算壹日。
     事  實
甲○○與乙○○同居生活數年，為事實上之夫妻，其間具有家庭暴力防治法第三條第
二款所定之家庭成員關係，因乙○○前遭甲○○毆打，遂向本院聲請核發保護令，經
本院於民國九十年七月二十一日，依家庭暴力防治法第十三條規定，以九十年度家護
字第二五○號裁定核發保護令生效，而為內容略為：甲○○不得對乙○○實施身體或
精神上不法侵害之行為；不得直接或間接對於乙○○香為騷擾行為意旨之諭知。詎甲
○○收受保護令後猶不知悛悔，基於違反民事保護令之犯意，於九十年十月八日下午
三時三十分許，於與乙○○洽談金錢糾紛之電話聯絡中，口出「妳人現在在哪裡，我
現在要過去，我要過去修理妳，我什麼都不怕」等語，隨即趕赴乙○○位於屏東縣麟
洛鄉○○村○○路四○八之二號居處前，呼叫乙○○姓名加以騷擾，違反上開保護令
之裁定，嗣經乙○○報警而查獲。
     理  由
一、訊據被告甲○○否認騷擾告訴人乙○○而有違反保護令禁制行為之犯行，辯稱：
    乙○○常對伊妻挑釁，伊去那邊是要與乙○○對質，講明是不是伊夫妻在外面中
    傷她，說她的不是，伊並未騷擾她云云。惟查，前揭事實業據告訴人指訴綦詳，
    訊據被告除坦認於前揭時、地前至告訴人居處之事實外，並供承：「以前我發現
    她有男人的時候，難免會吵，有發生拉扯」等語，適與告訴人相關「當天是甲○
    ○見我住在同事家，以為我與我同事有不正常關係，他之前有打電話來說我人在
    何處，說他馬上到我住處，結果隔不久他人就在我住的地方，並叫我名字」之指
    述，若合符節，足見告訴人所指並非誣攀，被告所辯，顯係卸責之詞，無可採信
    。此外，復有本院九十年度家護字第二五○號裁定書一份附卷可稽，事證明確，
    犯行洵堪認定，應予依法論科。
二、按曾有事實上之夫妻關係者，屬家庭暴力防治法所稱之家庭成員，該法第三條第
    二款定有明文。核被告違反本院依家庭暴力防治法第十三條所為禁止其直接或間
    接騷擾告訴人之保護令裁定之行為，係犯該法第五十條第二款之違反保護令罪。
    爰審酌被告無視保護令之存在，故予違反，法紀觀念薄弱，併考量其素行，犯罪
    之動機、手段、目的、情節及犯後態度等一切情狀，量處如主文所示之刑，並諭
    知易服勞役之折算標準。
據上論斷，應依刑事訴訟法第二百九十九條第一項前段，家庭暴力防治法第五十條第
二款，刑法第十一條前段、第四十二條第二項，罰金罰鍰提高標準條例第二條，現行
法規所定貨幣單位折算新臺幣條例第二條，判決如主文。
中      華      民      國      九十    年     十二     月    三十一    日
                                          法  官    蔡憲德
右正本證明與原本無異。
對於本判決如有不服應於收受送達後十日內向本院提出上訴書狀上訴於台灣高等法院
高雄分院並按他造當事人之人數附具繕本。
                                          書記官   林鴻仁
中      華      民      國      九十    年     十二     月    三十一    日
附錄本案論罪科刑法條
家庭暴力防治法第五十條第二款：
違反法院依第十三條、第十五條所為之下列裁定者，為本法所稱之違反保護令罪，處
三年以下有期徒刑、拘投或科或併科新臺幣十萬元以下罰金：
二  禁止直接或間接騷擾、接觸、通話或其他連絡行為。


司法院資訊處製作；財團法人民間司法改革基金會備份。
